臺灣新竹地方法院刑事判決
111年度交訴字第106號
公  訴  人  臺灣新竹地方檢察署檢察官
被      告  林建宏



上列被告因過失致死案件，經檢察官提起公訴（111年度調偵字
第314號），嗣被告於準備程序中就被訴事實為有罪之陳述，經
本院告知簡式審判程序之旨，並聽取被告與公訴人之意見後，本
院合議庭裁定由受命法官獨任進行簡式審判程序，判決如下：
    主  文
林建宏犯過失致死罪，處有期徒刑伍月，如易科罰金，以新臺幣
壹仟元折算壹日。緩刑伍年，並應履行如附件所示之事項。
    事  實
林建宏於民國110年11月16日（起訴書誤載為11月6日，應予更正
）凌晨0時5分許前某時，駕駛BBH-7073號自用小客貨車（下稱本
案汽車）欲前往新竹縣○○市○○路00號之店家消費（位於中華路南
向車道旁），因若將車輛於路旁併排停放而妨礙後車正常通行，
將大幅提高後車不慎追撞之可能性而有其危險，故負有應注意將
車輛妥善停放之義務，卻未注意履行而逕將本案汽車併排停放於
中華路43號路邊之5385-HB號小貨車左側後下車離去，本案汽車
左側車身則因而侵入佔用中華路南向外側車道約80公分。而此行
為所產生的危險，遂於同日凌晨0時5分許蕭成棟騎乘MGL-7111號
普通重型機車沿中華路南向外側車道行經該處，亦未注意車前狀
況而追撞本案汽車時現實化（林建宏已至中華路41號之店家內消
費），致蕭成棟人車倒地，經送醫救治，仍因中樞神經衰竭、外
傷性顱內出血而於110年12月17日晚間10時20分不治死亡。上開
行為之危險性乃一般人均可認知，林建宏於事故當時亦無低於一
般人認知能力之特殊情形，故其能注意預見此危險性，而有過失
。林建宏於肇事後留在事故現場，在未被有偵查犯罪職權之機關
或公務員發覺前，即向前來現場處理之員警坦承其為車禍肇事之
人而自首犯罪，嗣並接受裁判。
    理  由
（為利精簡，案內相關人於初次提及後將適度省略稱謂）
一、訊據被告林建宏對於前揭犯罪事實均坦承不諱（院卷第46、
    54頁），並經證人即蕭成棟之子蕭峻宴、證人即案發後目擊
    者陳俊諺於警詢中分別證述明確（桃園地檢110相2058卷【
    下稱相卷】第29-36、45-47頁），且有新竹縣政府警察局竹
    北分局處理相驗案件初步調查報告表暨報驗書、道路交通事
    故現場圖、道路交通事故調查報告表㈠㈡、林口長庚醫院診斷
    證明書、救護紀錄表、警方調閱之現場監視錄影截圖、事故
    現場蒐證照片、新竹縣政府警察局舉發違反道路交通管理事
    件通知單、新竹縣政府警察局勤務指揮中心報案紀錄、臺灣
    桃園地方檢察署相驗屍體證明書及檢驗報告書、相驗過程照
    片等在卷可查（相卷第11-12、51-55、65-67、77、79-91、
    93、121-133、153-167頁），足認被告自白與事實相符，是
    本案事證明確，被告所為足堪認定，應予依法論科。
二、法律適用：
  ㈠核被告所為，係犯刑法第276條之過失致死罪。
  ㈡依前揭道路交通事故調查報告表㈡（相卷第55頁），被告固然
    並未領有可供駕駛本案汽車之駕駛執照，惟本案追撞事故發
    生時被告並非處於駕駛情狀之下，其本案行為之危險性亦非
    無照駕駛過程所生之典型風險，故本院因認其所為與道路交
    通管理處罰條例第86條所定汽車駕駛人無駕駛執照「駕車」
    因而致人受傷或死亡之要件不符，故不另依該條規定加重其
    刑。
  ㈢又被告於肇事後留在事故現場，在未被有偵查犯罪職權之機
    關或公務員發覺前，即向前來現場處理之員警坦承其為肇事
    之人而自首犯罪，嗣並接受裁判等情，有自首情形紀錄表在
    卷可查（相卷第95頁），堪認符合自首之規定，爰依刑法第
    62條前段規定減輕其刑。
三、量刑審酌：
    爰以行為人之行為責任為基礎，審酌本案與刑法第57條各款
    規定相適合之事實暨其他一切情狀，量處如主文所示之刑，
    並諭知易科罰金之折算標準；又依刑事訴訟法第310條之2準
    用同法第454條第1項規定，上開審酌細節並非行刑事簡式審
    判程序判決之必要記載事項，爰不另予詳細敘明。
四、緩刑：
　　被告於5年內未曾因故意犯罪受有期徒刑以上刑之宣告，有
    臺灣高等法院被告前案紀錄表附卷可稽，其因一時不慎偶罹
    刑典，犯後尚知坦承犯行，目前復已與蕭成棟之相關繼承人
    調解成立，尚見悔意，思慮雖有欠周，究非惡性重大之徒，
    是本院審酌上情，認被告經本案偵、審程序及刑之宣告，當
    已知所警惕，並知悉往後注意自身行為之重要性，而無再犯
    之虞，因而對被告所宣告之刑，認以暫不執行為適當，爰依
    刑法第74條第1項第1款之規定諭知緩刑5年。另本院斟酌被
    告本案犯罪之情節，並促使其確實彌補蕭成棟之相關繼承人
    因本案所受損害，認為仍有課予一定程度負擔之必要，是依
    刑法第74條第2項第3款規定，命被告應履行如附件桃園市大
    溪區調解委員會111年9月12日調解筆錄所示之內容，以啟自
    新。嗣被告如有違反上開負擔，且情節重大者，得依刑法第
    75條之1第1項第4款之規定，撤銷其緩刑之宣告，執行宣告
    刑。
據上論斷，應依刑事訴訟法第273條之1第1項、第299條第1項前
段，判決如主文。
本案經檢察官吳志中提起公訴，由檢察官黃振倫到庭執行職務。
中　　華　　民　　國　　111 　年　　11　　月　　8 　　日
                  刑事第一庭  法　官  黃沛文
以上正本證明與原本無異。
如不服本判決應於收受本判決後20日內向本院提出上訴書狀，上
訴書狀應敘述具體理由。上訴書狀未敘述上訴理由者，應於上訴
期間屆滿後20日內補提理由書狀於本院(均須按他造當事人之人
數附繕本 )「切勿逕送上級法院」。 
中　　華　　民　　國　　111 　年　　11　　月　　8 　　日
                              書記官  林欣緣
附錄本判決論罪法條：
中華民國刑法第276條
因過失致人於死者，處5年以下有期徒刑、拘役或50萬元以下罰
金。

附件